臺灣臺中地方法院刑事判決　　　　　　　　　　　　九十年度交易字第六九七號
　　公　訴　人　臺灣臺中地方法院檢察署檢察官
　　被　　　告　乙○○
　　　　　　　　丙○○
　　右　一　人
　　選任辯護人　鄭仙杏
右列被告因過失傷害案件經檢察官提起公訴 (九十年度偵字第七四八八、一六一九０
號）及同署檢察官移送併辦（九十年度偵字第一九三三六號）本院判決如左：
    主  文
丙○○、乙○○因過失傷害人，各處拘役伍拾日，如易科罰金，均以參佰元折算壹日
。
    事  實
一、丙○○於民國（下同）九十年二月九日下午六時三十分許，騎乘車牌號碼ＯＷＯ
    －二五二號重型機車，沿臺中縣大里市○○路往中興路立人高中方向行駛，於駛
    至該路與仁化路之交岔路口時，理應注意車前狀況，依當時情況天候為晴、路面
    無障礙，又無不能注意之情形，竟未減速慢行，在交岔路口不得超車，竟貿然超
    越同方向前方由乙○○所駕駛之ＮＱＳ－九二０號機車，後載其妹甲○○，亦疏
    未注意車道縮減而向左偏移駕駛，致丙○○之機車擦及乙○○左手等處，雙方均
    不穩而摔倒，致乙○○因而受有左手挫傷、甲○○受有擦傷，丙○○亦受有左小
    腿骨折之傷害。
二、案經丙○○訴由台中縣警察局豐原分局及乙○○訴請臺灣臺中地方法院檢察署檢
    察官偵查起訴。
    理  由
一、訊據被告丙○○、乙○○固坦承於右揭時地發生車禍致告訴人乙○○、丙○○受
    傷之事實，惟均矢口否認有任何過失，均辯稱車禍之發生係對方之過失云云。惟
    查右揭過失傷害之犯罪事實，業據告訴人乙○○、丙○○各指訴明確，並有台中
    縣警察局道路交通事故調查報告表及現場照片六張附卷可資佐證。而被害人乙○○、丙○○受有事實欄所述之傷害，亦有財團法人仁愛綜合醫院診斷證明書二份
    附卷可稽。查本件車禍之發生，係被告丙○○駕駛重機車未注意車前狀況，未減
    速慢行，在交岔路口貿然超越同方向前方乙○○所駕駛之機車未保持安全間隔，
    為肇事主因，乙○○駕車駛入該路與仁化路之交岔路口時，未注意循車道縮減之
    勢靠右行駛，反而向左偏移為肇事次因，本件車禍經送台灣省台中縣區車輛行車
    事故鑑定委員會鑑定結果雖認乙○○無肇事因素，有該會九十一年二月七日中縣
    鑑字第九００七八六號函及鑑定意見書一份附卷可稽，上述見解固非無見，惟疏
    未注意上述乙○○之過失因素，從而本院認被告乙○○為肇事次因較為適法。
二、按駕駛人應注意車前狀況及採取必要之安全措施；行經交岔路口不得超車；超車
    時應於前車左側保持半公尺以上之間隔超過，車道縮減時應靠右行駛，不得任意
    變換車道；道路交通安全規則第九十四條第三項、第一百零一條第一款、第五款
    分別定有明文，被告二人駕駛機車，自應注意上述道路交通安全規則之規定，且
    依當時情況，天候為晴、路面無障礙、視距良好之情況下，並無不能注意之情事
    ，被告二人應注意，並能注意而不注意，以致肇事，致二人受有事實欄所述之傷
    害，被告應有過失，且被告之過失行為與被害人之傷害間有相當因果關係，雖被
    害人即被告二人對本件車禍之發生亦與有過失，但不能因此解免被告二人刑責，
    從而本案事證明確，被告犯行堪予認定。
三、核被告所為，係犯刑法第二百八十四條第一項前段之過失傷害罪。檢察官移送併
    辦部分，為同一事實，屬裁判上一罪，本院自得併予審理。又被害人甲○○雖受
    有擦傷，惟未據告訴，業據被害人甲○○供述甚明，且偵查卷亦未有告訴筆錄，
    公訴人誤認亦有告訴，惟本件係裁判上一罪之關係，爰不另為不受理之諭知，附
    此敘明。爰審酌被告二人之過失程度、與有過失、所受傷勢、犯後態度等一切情
    狀，分別量處如主文所示之刑，並均諭知易科罰金之折算標準。
據上論斷，應依刑事訴訟法第二百九十九條第一項前段、刑法第二百八十四條第一項
前段、第四十一條第一項前段，罰金罰鍰提高標準條例第一條前段、第二條，判決如
主文。
中    華    民    國      九十一      年      七        月     三       日
                                  臺灣臺中地方法院交通法庭
                                      法  官  郭  德  進
右正本證明與原本無異。
如不服本判決，應於判決送達後十日內向本院提出上訴狀( 應附繕本 )，上訴於臺灣
高等法院臺中分院。
                                      書記官
中    華    民    國      九十一      年      七        月     八       日
刑法第二百八十四條第一項：
因過失傷害人者，處六月以下有期徒刑、拘役或五百元以下罰金，致重傷者，處一年
以下有期徒刑、拘役或五百元以下罰金。
                                                                        Ｂ
